臺灣新竹地方法院民事小額判決  
110年度竹小字第348號
原      告  良福保全股份有限公司

法定代理人  郭永宗  
訴訟代理人  楊智鈞  
被      告  洪文德  

上列當事人間給付服務費等事件，本院於民國110年8月4日辯論
終結，判決如下：
    主      文
被告應給付原告新臺幣陸萬零陸拾元，及自民國一一○年一月三
十一日起至清償日止，按週年利率百分之五計算之利息。
原告其餘之訴駁回。
訴訟費用新臺幣壹仟元由被告負擔新臺幣柒佰陸拾伍元，餘由原
告負擔。
本判決原告勝訴部分得假執行。
    事實及理由
壹、程序事項：
一、本件被告經合法通知，未於言詞辯論期日到場，核無民事訴
    訟法第386條各款所列情形，爰依原告之聲請，由其一造辯
    論而為判決。
二、按訴狀送達後，原告不得將原訴變更或追加他訴。但擴張或
    減縮應受判決事項之聲明者，不在此限，民事訴訟法第255
    條第1項第3款定有明文。原告起訴時請求被告給付新臺幣（
    下同）87,393元及自起訴狀繕本送達之翌日起至清償日止，
    按週年利率百分之5計算之利息；嗣言詞辯論程序中請求金
    額減縮為78,543元，有起訴狀及言詞辯論筆錄可按，核與前
    揭規定相符，應予准許。
貳、實體事項：
一、原告起訴主張：兩造於民國107年6月13日簽立系統保全服務
    契約書（下稱系爭契約）、監視系統附加協議書（下稱系爭
    附加協議書），約定由原告就坐落新竹市○○路○段000巷0號
    內由被告所開立之新天地藝品百貨提供保全服務，服務期間
    自原告開通服務日即107年6月20日起算36個月，至110年6月
    20日止，保全服務費為年繳，每期繳納32,760元，每月為2,
    730元。詎被告自108年11月起即未給付服務費用，屢經原告
    催討無效，因系爭契約第22條約定因被告事由終止契約或中
    途毀約，原告有權向被告請求給付未付之所有款項及施工費
    。另依系爭附加協議書第2條約定被告於系爭契約有效期間2
    年內提前解約，或於契約期限內停止支付每月之服務費用（
    包括已付款項未兌現），應賠償原告監視器材及施工成本20
    ,000元。是被告自應給付所有未付之服務費54,600元（計算
    式：2,730元×20月=54,600元），被告應賠償原告監視器成
    本違約金20,000元及所付出之系統保全施工費用3,943元。
    爰依系爭契約、系爭附加協議書請求被告給付78,543元等語
    。並於本院聲明：被告應給付原告78,543元及自起訴狀繕本
    送達之翌日起至清償日止，按週年利率百分之5計算之利息
    。
二、被告經合法通知，未於言詞辯論期日到場，亦未提出書狀作
    何聲明或陳述。
三、本院之判斷：
（一）原告主張兩造於107年6月13日簽立系爭契約、系爭附加協
      議書，約定由原告就坐落新竹市○○路○段000巷0號內由被
      告所開立之新天地藝品百貨提供保全服務，服務期間自原
      告開通服務日即107年6月20日起算36個月，至110年6月20
      日止，保全服務費為年繳，每期繳納32,760元，每月為2,
      730元。詎被告自108年11月起即未給付服務費用之前揭事
      實，業據其提出系統保全服務契約書、系統開通通報書、
      監視系統附加協議書、合約帳款明細表、原告領退料表、
      存證信函及退回信封等件為證，而被告並未到庭為任何聲
      明或陳述，亦未提出任何有利於己之聲明、陳述或證據，
      以供本院審酌，本院依調查證據之結果及斟酌全辯論意旨
      ，自堪信原告此部分之主張為真實。
（二）按系爭契約第17條第1項約定：「自乙方（即原告）保全
      服務開通書所訂之防護開始日期，在本契約有效期間內，
      甲方（即被告）應按期給付本契約首頁所示之服務費，且
      不得要求降價。」而被告自108年11月起即違約未給付原
      告服務費，且兩造間之保全服務契約效力至110年11月20
      日止等情，業經認定如前，則原告主張於原定系爭契約效
      力存續期間尚可向被告收取之服務費共計54,600元（計算
      式：2,730元×20月＝54,600元）。從而，原告依據上開約
      定請求被告給付未付所有之服務費，應屬有據。
（三）次按系爭契約第22條約定：「因甲方（即被告）事由終止
      契約或甲方中途毀約，乙方（即原告）有權向甲方請求給
      付未付之所有款項及施工費」；系爭附加協議書第2條約
      定：「甲方於系統保全契約有效期間提前解約，或於契約
      期限內停止支付乙方每月之服務費用（包括已付款項未兌
      現），甲方應賠償乙方監視器材及施工成本；服務期限一
      年（含）內解約賠償新台幣參萬伍仟元整，二年（含）內
      解約應賠償新台幣貳萬元整，...」，核其性質上應屬可
      歸責被告事由一方提前終止契約及違約所生違約金賠償條
      款性質。惟按約定之違約金過高者，除出於債務人之自由
      意志，已任意給付，可認為債務人自願依約履行，不容其
      請求返還外，依民法第252條之規定，法院均得酌減至相
      當之金額；而得予酌減之違約金係包括懲罰性違約金及損
      害賠償額預定性違約金。又是否相當，須依一般客觀事實
      、社會經濟情況及當事人所受損害，並債務人若能如期履
      行債務時，債權人可得享受之一切利益為衡量標準，而債
      務人已為一部履行者，亦得比照債權人所受利益，減少其
      違約金金額（最高法院79年台上字第1915號、50年台抗字
      第55號及49年台上字807號判例意旨參照）。原告主張被
      告違約未按期繳付服務費，已如上述。本院審酌系爭契約
      每月服務為2,730元，且系爭契約未經終止，已屆期，原
      告之施工成本、被告已履約程度、社會經濟情況及契約屆
      滿監視器材會留用予客戶不取回等情，業經原告自陳在卷
      ，認原告請求監視器成本20,000元及系統保全施工費3,94
      3元之違約金過高，本院認違約金以2個月服務費共計5,46
      0元（計算式如下：2,730元×2個月＝5,460元）為合理。
（四）末按給付無確定期限者，債務人於債權人得請求給付時，
      經其催告而未為給付，自受催告時起，負遲延責任。其經
      債權人起訴而送達訴狀，或依督促程序送達支付命令，或
      為其他相類之行為者，與催告有同一之效力。遲延之債務
      ，以支付金錢為標的者，債權人得請求依法定利率計算之
      遲延利息。應付利息之債務，其利率未經約定，亦無法律
      可據者，週年利率為百分之5，民法第229條第2項、第223
      條第1項、第203條第1項定有明文。本件服務費兩造約定
      係採年繳，違約金債務則屬給付無確定期限，原告請求均
      自起訴狀繕本送達翌日即110年1月31日起計算之遲延利息
      ，即屬有據。
四、綜上所述，原告依系爭契約之法律關係，請求被告給付60,0
    60元，及自110年1月31日起至清償日止，按週年利率百分之
    5計算之利息，為有理由，應予准許，逾此部分之請求，為
    無理由，應予駁回。
五、本件係適用小額訴訟事件為被告部分敗訴之判決，應依職權
    宣告假執行，並於判決時確定訴訟費用額如主文第3項所示
    之金額。
據上論結，本件原告之訴為一部有理由，一部無理由，依民事訴
訟法第436條之23、第436條第2項、第385條第1項前段、第79條
、第436條之19第1項、第436條之20，判決如主文。
中　　華　　民　　國　　110 　年　　8 　　月　　18　　日
                  新竹簡易庭    法  官  邱玉汝
以上正本證明與原本無異。
如對本判決上訴，非以判決違背法令為理由不得為之，且須於判
決送達後20日內向本院提出上訴狀，並記載上訴理由。如委任律
師提起上訴者，應一併繳納上訴審裁判費。
中　　華　　民　　國　　110 　年　　8 　　月　　18　　日
                                書記官  陳筱筑